【裁判字號】    95,上易,1764
【裁判日期】    951114
【裁判案由】    賭博
【裁判全文】
臺灣高等法院刑事判決                95年度上易字第1764號
上  訴  人  臺灣臺北地方法院檢察署檢察官
上  訴  人
即  被  告  甲○○
上列上訴人因被告賭博案件，不服臺灣臺北地方法院95年度易字
第429號，中華民國95年6月29日第一審判決（起訴案號：臺灣臺
北地方法院檢察署95年度偵字第3323號），提起上訴，本院判決
如下：
    主  文
上訴駁回。
    事實及理由
一、本案經本院審理結果，認第一審以上訴人即被告甲○○犯刑
    法第268條之罪，判處有期徒刑5月，並諭知易科罰金折算之
    標準為300元折算一日，扣案如附表所載之物均沒收，認事
    用法及量刑均無不當，應予維持，並引用第一審判決書記載
    之事實、證據及理由（如附件）。
二、公訴人上訴意旨略以：現場查獲賭資高達335萬6400元，共
    同正犯坦承犯行，經原審判處有期徒刑6月，本件被告甲○
    ○藉詞狡辯，原審卻量處較共同正犯黃惠榮為輕之刑度，顯
    有輕重失衡云云，指摘原審判決不當。然查，本件聚眾賭博
    之犯罪，係由黃惠榮主持，被告甲○○雖參與犯罪，但只是
    出面租借房屋，以供作賭博場所，其犯罪情節較黃惠榮為輕
    ，原審審酌被告甲○○一切犯罪之情況，量處有期徒刑5月
    ，其量刑尚屬妥適，公訴人上訴並無理由，應予駁回。被告
    甲○○上訴意旨仍執前詞，否認參與犯罪。然查，被告明知
    黃惠榮承租系爭房屋，係為經營賭場，仍基於共同供給賭博
    場所聚眾賭博以營利之犯意，轉租房屋予黃惠榮，並提供監
    視系統，作為把風之用，顯有共同犯罪之犯意並分擔部分行
    為，其犯罪事證明確，被告上訴，核無理由，應予駁回。
三、按「行為後法律有變更者，適用行為時之法律。但行為後之
    法律有利於行為人者，適用最有利於行為人之法律。」，刑
    法第2條第1項訂有明文。本件被告於犯罪時之刑法第41條第
    1項前段規定：「犯最重本刑為5年以下有期徒刑以下之刑之
    罪，而受6個月以下有期徒刑或拘役之宣告，因身體、教育
    、職業或家庭之關係或其他正當事由，執行顯有困難者，得
    以1元以上3元以下折算一日，易科罰金。」又被告行為時之
    易科罰金折算標準，修正前罰金罰鍰提高標準條例第2條前
    段（現已刪除）規定，就其原定數額提高為100倍折算1日，
    則本件被告行為時之易科罰金折算標準，最多應以銀元300
    元折算1日，經折算為新臺幣後，最多應以新臺幣900元折算
    1日。惟95年7月1日修正公布施行之刑法第41條第1項前段規
    定：「犯最重本刑為5年以下有期徒刑以下之刑之罪，而受6
    個月以下有期徒刑或拘役之宣告，得以新臺幣一千元、二千
    元或三千元折算一日，易科罰金。」比較修正前後之易科罰
    金折算標準，以95年7月1日修正公布施行前之規定，較有利
    於被告，則應依刑法第2條第1項前段規定，適用修正前之刑
    法第41條第1項前段及修正前罰金罰鍰提高標準條例第2條之
    規定，定其折算標準。次按，行為後，法律有變更者，依修
    正前刑法第2條第1項之規定，以適用裁判時法為原則，如行
    為時法有利於行為人，則例外適用行為時法；依修正後刑法
    第2條第1項規定，以適用行為時法為原則，惟如裁判時法有
    利於行為人，則例外的適用裁判時法。以往實務見解，認原
    判決未及比較適用新舊法時，上訴後，雖比較結果以舊法有
    利於行為人，而原判決別無其他撤銷事由，仍應由本院以此
    為由撤銷改判。惟修正後之規定係以適用行為時法為原則，
    因此本件原判決雖未及比較適用，然上訴本院後，經比較新
    舊法，行為後之法律並非較有利於行為人，仍應適用行為時
    法，則原判決適用行為時法即無不當，自不構成撤銷之事由
    ，併此敘明。
據上論結，應依刑事訴訟法第373條、第368條，判決如主文。
本案經檢察官周志榮到庭執行職務。
中    華    民    國    95    年    11    月    14    日
                  刑事第四庭審判長法  官  蔡秀雄
                                  法  官  周煙平
                                  法  官  沈宜生
以上正本證明與原本無異。
不得上訴。
                                  書記官  陳雅加
中    華    民    國    95    年    11    月    16    日


司法院資訊處製作；財團法人民間司法改革基金會備份。
